【裁判字號】    88,交上易,3095
【裁判日期】    890328
【裁判案由】    公共危險等
【裁判全文】
臺灣高等法院臺中分院刑事判決          民國八十八年度交上易字第三○九五號
    上  訴  人  臺灣台中地方法院檢察署檢察官
    被      告  乙○○
右上訴人因被告公共危險等案件，不服臺灣臺中地方法院中華民國八十八年十月三十
日第一審判決（民國八十八年度交易字第五七六號，起訴案號：臺灣臺中地方法院檢
察署民國八十八年度偵字第一六四三三號），提起上訴，本院判決如左：
    主      文
原判決撤銷。
乙○○服用酒類，不能安全駕駛動力交通工具而駕駛，處有期徒刑肆月，如易科罰金
以佰元折算壹日。又因過失傷害人，處有期徒刑肆月，如易科罰金以佰元折算壹
日。應執行有期徒刑柒月，如易科罰金以佰元折算壹日。
    事      實
乙○○明知駕駛人飲用酒類至特定程度（吐氣所含酒精成份每公升○‧五五毫克）之
後，將不能安全駕駛動力交通工具及應注意飲酒後吐氣所含酒精成份超過每公升○‧
二五毫克以上者不得駕車，竟於酒後其吐氣所含酒精成份達每公升○．六四毫克，已
不能安全駕駛動力交通工具，猶貿然駕駛ＫＺＤ─四八五號機車，於民國（下同）八
十八年五月三日晚上廿時許，沿台中市○○路往大里方向行駛，途經忠孝路與國光路
口時，本應注意汽車行駛時駕駛人應遵守交通標誌之指示並應注意車前狀況，並隨時
採取必要之安全措施，且依當時情形並無不能注意之情事，竟疏於注意酒後控制力薄
弱仍闖紅燈，冒然前行，適甲○○駕駛車牌號碼ＳＴＡ─一三一號機車沿台中市○○
路至上開十字路口，欲二段式左轉忠孝路為乙○○所駕駛之機車撞擊，致甲○○受左
遠端脛骨開放性骨折、臉部撕裂傷及左橈尺骨骨折等傷害。案經甲○○訴由臺灣臺中
地方法院檢察署檢察官偵查起訴。
    理      由
一、被告乙○○雖迭經本院合法傳喚而均無正當理由不到庭。惟查右開犯罪事實迭據
    告訴人甲○○指訴綦詳，並有道路交通事故調查表一份及現場照片三張等在卷可
    稽。又被告肇事當時吐氣所含酒精成份每公升達○‧六四毫克，亦有酒精濃度測
    定值一份附卷可按（見偵查卷第十九頁）。另告訴人確因車禍致受有左遠端脛骨
    開放性骨折、臉部撕裂傷及左橈尺骨骨折等傷害，亦有診斷證明書影本一份附卷
    足憑（見偵查卷第七頁）。至被告於原審雖否認有闖紅燈之行為云云，但查被告
  於肇事當時確係闖紅燈而行，不惟業據告訴人陳明在卷，參以告訴人當時係沿臺
    中市○○路至上開交岔路口時以二段式左轉忠孝路及被告於原審亦自承於肇事前
    有飲酒等情以觀，足見被告此部分所辯顯係避重就輕之詞，不足採信。又本件經
    送請臺灣省臺中市區車輛行車事故鑑定委員會鑑定結果雖認肇事處係有行車管制
    號誌之交岔路口，肇事因素之認定取決於各當事人進入路口當時之號誌各為如何
    而定，由於雙方各執一詞，故無法鑑定，但本院綜合上述各項證據，已足為事實
    之判斷，併此敘明。
二、按汽車行駛時駕駛人遵守交通標誌之指示及應注意車前狀況，並隨時採取必要之
    安全措施；又飲酒後吐氣所含酒精成份超過每公升○‧二五毫克以上者不得駕車
    ，道路交通安全規則第九十條、第九十四條第三項、第一百十四條第二款定有明
    文。本件被告駕車自應注意上述道路交通安全規定，且依當時之情形，又非不能
    注意，竟疏未注意，以致肇事，被告之行為自有過失，又其過失行為與告訴人之
    受傷間具有相當因果關係，是其犯行堪以認定。
三、核被告所為係犯刑法第一百八十五條之三之公共危險罪及同法第二百八十四條第
    一項前段之過失傷害罪。其所犯上開二罪間犯意各別，行為互異，應分論併罰。
    又被告於肇事當時吐氣所含酒精成份達每公升○‧六四毫克，顯已達於酒醉之程
    度，其酒醉駕車因而致告訴人受傷，是過失傷害罪部分，應依道路交通管理處罰
    條例第八十六條第一項之規定加重其刑。原審予以論罪科刑，固非無見，惟查原
    審認被告所犯上開二罪間係屬具有想像競合關係之裁判上一罪，適用法律容有違
    誤。次查被告於肇事後在警方尚不知何人係肇事者之前，並未主動向警方陳述其
    係肇事者，業據承辦警員丙○○結證在卷（見本院卷第二十二頁），核與自首之
    要件不合，原審認被告符合自首之要件，並予以減輕其刑，尤有不合。第查原審
    就過失傷害部分疏未依道路交通管理處罰條例第八十六條第一項之規定予以加重
    其刑，亦有可議。檢察官上訴意旨以原審認被告所犯上開二罪間係想像競合犯不
    當為由執以指摘原判決不當，非無理由，且原判決復有上述可議之處，應由本院
    將原判決予以撤銷改判。爰審酌被告犯罪之動機、目的、手段、所生危害及犯後
    迄今尚未與告訴人達成和解，且於本院審理時迭經合法傳喚而均拒不到庭等一切
    情狀，分別量處如主文第二項所示之刑，並分別諭知易科罰金之折算標準及定其
  應執行刑，以示懲儆。
四、被告經本院合法傳喚而無正當理由不到庭，爰不待其陳述逕行判決。
五、據上論斷，應依刑事訴訟法第三百六十九條第一項前段、第三百六十四條、第二
    百九十九條第一項前段、第三百七十一條，刑法第一百八十五條之三、第二百八
    十四條第一項前段、第五十一條第五款、第四十一條，道路交通管理處罰條例第
    八十六條第一項、罰金罰鍰提高標準條例第一條前段、第二條，判決如主文。
本案經檢察官丁○○到庭執行職務。
中      華      民      國    八十九     年      三       月    廿八    日
                                  臺灣高等法院臺中分院刑事第八庭
                                        審判長法  官  羅  得  村
                                              法  官  林  輝  煌
                                              法  官  劉  榮  服
右正本證明與原本無異。
不得上訴。
                                              書記官  林  玉  惠
中      華      民      國    八十九     年      三       月    三十    日
附錄條文：
刑法第一百八十五條之三：服用毒品、麻醉藥品、酒類或其他相類之物，不能安全駕
駛動力交通工具而駕駛者，處一年以下有期徒刑、拘役或三萬元以下罰金。
刑法第二百八十四條第一項：
因過失傷害人者，處六月以下有期徒刑、拘役或五百元以下罰金。致重傷者，處一年
以下有期徒刑、拘役或五百元以下罰金。
(罰金部份業經提高十倍為五千元)
                                                                        Ｃ


司法院資訊處製作；財團法人民間司法改革基金會備份。
